# 陈老师请问您今年还会上传IFRS volume 2010吗?

提问人：iceboy1 时间：2010-02-25 21:34:27
陈老师请问您今年还会上传IFRS volume 2010吗?

回答人：chenyiwei
回复 楼主 iceboy1 的帖子尽量争取吧。离开四大之后，这类资料当然可以继续取得（毕竟是公开的），但肯定不如以前方便，时效性也会差些。